【裁判字號】    98,抗,123
【裁判日期】    981029
【裁判案由】    本票裁定強制執行
【裁判全文】
臺灣臺南地方法院民事裁定               98年度抗字第123號
抗  告  人  乙○○○
相  對  人  甲○○
上列抗告人因與相對人甲○○間本票裁定強制執行事件，對於中
華民國98年8月27日本院98年度司票字第2297號裁定提起抗告，
本院裁定如下：
    主  文
抗告駁回。
抗告程序費用新臺幣壹仟元由抗告人負擔。
    理  由
一、按執票人向本票發票人行使追索權時，得聲請法院裁定後強
    制執行，票據法第123條定有明文。又本票執票人依上開法
    條之規定，聲請法院裁定及抗告法院之裁定，僅依非訟案件
    程序，以審查強制執行許可與否，並無確定實體上法律關係
    存否之效力，如發票人就票據債務之存否有爭執時，應由發
    票人提起確認之訴，以資解決（最高法院56年台抗字第714
    號、57年台抗字第76號著有判例足資參照）。
二、本件相對人主張：伊執有抗告人為發票人，如原裁定所示之
    本票3紙（下稱系爭本票），並免除作成拒絕證書，詎屆期
    提示未獲付款，依票據法第123條聲請裁定許可強制執行等
    情，已據提出系爭本票為證，原裁定予以准許，即無不合。
三、抗告意旨略以：抗告人於民國97年間爆發財務糾紛，因無還
    款能力，債權人找上抗告人之子女，原已協商達成還款計劃
    ，每月15日為還款日，金額為新台幣（下同）5千元，自98
    年2月起每月15日還款7千元，為期10年，另97年10月15日已
    匯款15萬元，98年1月26日清償現金15,000元，抗告人之子
    女均依照口頭約定履行至今。抗告人及其子女有誠意處理債
    務問題，無奈對造三番兩次出爾反爾。由於此債務長達5年
    以上，抗告人直到被月利2分之利息拖垮，因此雙方才會有
    如上之協議，原認事情已告一段落，抗告人於98年8月仍依
    約履行，詎於98年9月收到原裁定，令人無所適從。為此，
    提起本件抗告，請求廢棄原裁定等語。
四、經查：本票執票人依票據法第123條規定，聲請法院裁定及
    抗告法院之裁定，僅依非訟事件程序，就本票形式上之要件
    是否具備，以審查強制執行許可與否而已，並無確定實體上
    法律關係存否之效力。因此，抗告人前揭所稱：伊與相對人
    已達成分期償還之協議，並依約履行至今。相對人實無由持
    系爭本票對其聲請強制執行乙節即使屬實，然此項爭議係屬
    實體法律關係之爭執，應由抗告人另行提起訴訟，以資解決
    ，要非於本件非訟程序所得加以審究。從而，原審為許可強
    制執行之裁定，並無違誤。抗告意旨指摘原裁定不當，求為
    廢棄，為無理由，應予駁回。
五、據上論結，本件抗告為無理由，依非訟事件法第46條、第21
    條第2項、第24條第1項，民事訴訟法第495條之1第1項、第4
    49條第1項、第78條，裁定如主文。
中    華    民    國    98    年    10    月    29    日
                  民事第一庭    法  官  張季芬
以上正本證明與原本無異。
本裁定除以適用法規顯有錯誤為理由，並經本院許可外，不得再
抗告。如提起再抗告，應於收受後10日內委任律師為訴訟代理人
向本院提出再抗告狀，並繳納再抗告費新台幣1,000 元。
中    華    民    國    98    年    10    月    29    日
                                書記官  顏惠華


司法院資訊處製作；財團法人民間司法改革基金會備份。
